臺灣基隆地方法院民事裁定             100年度家救字第47號
聲  請  人  鄭漢琮
            鄭美莉
            廖玉信
相  對  人  鄭漢民
上列聲請人因與相對人間請求給付扶養費等事件，聲請訴訟救助
，本院裁定如下：
    主  文
鄭美莉、廖玉信准予訴訟救助。
其餘聲請駁回。
    理  由
一、本件聲請意旨略以：聲請人與相對人間請求給付扶養費等事
    件，因聲請人家境困窘，無力支出訴訟費用，業向法律扶助
    基金會申請法律扶助獲准，爰依民事訴訟法第107條、第109
    條、法律扶助法第62條規定，聲請准予訴訟救助等語。
二、按當事人無資力支出訴訟費用者，法院應依聲請，以裁定准
    予訴訟救助。但顯無勝訴之望者，不在此限；經分會准予法
    律扶助之無資力者，其於訴訟程序中，向法院聲請訴訟救助
    時，應准予訴訟救助，但另有不符法律扶助事實之證明者，
    不在此限，民事訴訟法第107條第1項、法律扶助法第62條分
    別定有明文。且所謂「無資力」係指窘於生活，且缺乏經濟
    信用者而言（最高法院43年台抗字第152 判例意旨參照）。
    再聲請訴訟救助，依民事訴訟法第109條第2項、第284 條之
    規定，應提出能即時調查之證據，以釋明請求救助之事由，
    是法院調查聲請人是否無資力支出訴訟法費用，專就聲請人
    提出之證據為之，如聲請人並未提出證據，或依其提出之證
    據，未能信其無資力支出訴訟費用之主張為真實，即應將其
    聲請駁回，並無派員調查之必要（最高法院26年滬抗字第34
    號判例意旨參照）。
三、就聲請人鄭美莉、廖玉信聲請訴訟救助部分
    本件聲請人鄭美莉、廖玉信主張其與相對人間請求給付扶養
    費事件，因家境困窘，無資力支出訴訟費用，業向財團法人
    法律扶助基金會基隆分會申請法律扶助獲准在案等情，業據
    聲請人鄭美莉、廖玉信提出上開分會申請人資力審查詢問表
    、審查表及財政部臺北市國稅局99年度綜合所得稅各類所得
    資料清單及財產歸屬資料清單為證，經核屬實，且聲請人鄭
    美莉係重度肢障者，聲請人廖玉信則年近70歲，並罹有左膝
    退化性關節炎，而無謀生能力等情，亦有中華民國身心障礙
    手冊及郵政總局郵政醫院診斷證明書在卷可稽，堪認聲請人
    確無資力支付訴訟費用，且依其等所訴事實，非顯無勝訴之
    望，其等聲請訴訟救助，於法核無不合，應予准許。
四、就聲請人鄭漢琮聲請訴訟救助部分
    查聲請人鄭漢琮聲請訴訟救助，固據提出法律扶助基金會台
    北分會申請人資力審查詢問表、審查表、財政部國稅局99年
    度綜合所得稅所得資料清單、財產歸屬資料清單為證，惟聲
    請人鄭漢琮99年度所得為新臺幣（下同）414,246元，且名
    下有投資1筆，有聲請人提出之前揭所得、財產歸屬資料清
    單在卷可稽，足見聲請人鄭漢琮具一定程度之資力，並有籌
    措款項以支付訴訟費用之技能，聲請人鄭漢琮復未提出其他
    能即時調查之證據，以釋明其無資力支出訴訟費用之主張為
    真實，本院無從認定其已達無資力之程度。是聲請人鄭漢琮
    聲請訴訟救助，與法不合，應予駁回。
五、爰依法裁定如主文。
中    華    民    國   100    年    9     月    8    日
                  家事庭法  官  王美婷
以上正本係照原本作成。
如對本裁定抗告，須於裁定送達後10日之不變期間內，向本院提
出抗告狀，並繳納抗告費新臺幣1,000元。
中    華    民    國   100    年    9     月    8    日
                        書記官  明祖斌